【裁判字號】    89,訴,196
【裁判日期】    890626
【裁判案由】    損害賠償
【裁判全文】
臺灣士林地方法院民事判決  八十九年訴字第一九六號
    原      告  台北縣政府警察局
    法定代理人  丙○○
    訴訟代理人  林財生律師
    被      告  乙○○  住新竹.
                        現住台北縣汐止市○○路○段二八三號十八樓之六
                甲○○  住花蓮.
右當事人間請求損害賠償事件，本院判決如左：
    主    文
被告甲○○應給付原告新台幣肆萬壹仟肆佰貳拾壹元，及自民國八十九年五月九日起
，至清償日止，按週年利率百分之五計算之利息。
原告其餘之訴駁回。
訴訟費用由被告甲○○負擔十分之六，餘由原告負擔。
    事    實
甲、原告方面：
一、聲明：
（一）被告乙○○應給付原告新台幣貳萬貳仟玖佰貳拾元，及自起訴狀繕本送達之翌
      日起，至清償日止，按週年利率百分之五計算之利息。
（二）被告甲○○應給付原告新台幣肆萬壹仟肆佰貳拾壹元，及自起訴狀繕本送達之
      翌日起，至清償日止，按週年利率百分之五計算之利息。
二、陳述：
（一）被告乙○○於民國八十四年八月十六日，駕駛車牌號碼為ＨＲ七八八七號自用
      小客車，在台北縣淡水鎮○○路與油車路口，因過失撞擊由原告負責維護管理
      之三色號誌燈桿一支，致燈桿毀損，經原告委託第三人台灣泛安電子有限公司
      （下稱：泛安公司）修復，原告為回復原狀支出修復費用二萬二千九百二十元
      ，爰依民法第一百八十四條請求被告乙○○給付二萬二千九百二十元，及自起
      訴狀繕本送達之翌日起之法定遲延利息。
（二）被告甲○○於八十七年十月十四日，駕駛移動式吊車，在台北縣八里鄉○○路
      與忠孝路口，因過失撞擊由原告負責維護管理之三色號誌燈桿一支及號誌控制
      箱一組，致燈桿及號誌控制箱毀損，經原告委託第三人泛安公司修復，原告為
      回復原狀支出修復費用四萬一千四百二十一元，爰依民法第一百八十四條請求
      被告甲○○給付四萬一千四百二十一元，及自起訴狀繕本送達之翌日起之法定
      遲延利息。
三、證據：提出受理民眾報案記錄簿、交通號誌檢修工程施工記錄表、受損物照片、
          修復價目表、發包工程合約、招標須知、開標記錄、號誌檢修工程明細表
          、統一發票。
乙、被告方面：
壹、被告乙○○方面：
一、聲明：駁回原告之訴。
二、陳述：本件事發後，被告乙○○已有通知保險公司處理，況且，不論被告乙○○
    有否該當原告所主張侵權行為之事實，原告之損害賠償請求權已罹於二年之時效
    期間，被告乙○○自得拒絕原告本件之請求。
貳、被告甲○○方面
一、聲明：駁回原告之訴。
二、陳述：被告甲○○目前沒有工作，無法一次清償，希望原告同意被告甲○○以每
    期給付二、三千元之分期付款方式清償。
    理由
一、原告起訴主張被告乙○○於八十四年八月十六日，駕駛車牌號碼為ＨＲ七八八七
    號自用小客車，在台北縣淡水鎮○○路與油車路口，因過失撞擊由原告負責維護
    管理之三色號誌燈桿一支，致燈桿毀損，經原告委託泛安公司修復，原告為回復
    原狀支出修復費用二萬二千九百二十元，爰依民法第一百八十四條、第二百十三
    條第三項請求被告乙○○給付二萬二千九百二十元，及自起訴狀繕本送達之翌日
    起之法定遲延利息。又被告甲○○於八十七年十月十四日，駕駛移動式吊車，在
    台北縣八里鄉○○路與忠孝路口，因過失撞擊由原告負責維護管理之三色號誌燈
    桿一支及號誌控制箱一組，致燈桿及號誌控制箱毀損，經原告委託泛安公司修復
    ，原告為回復原狀支出修復費用四萬一千四百二十一元，爰依民法第一百八十四
    條、第二百十三條第三項請求被告甲○○給付四萬一千四百二十一元，及自起訴
    狀繕本送達之翌日起之法定遲延利息等語。
二、被告乙○○以其於本件事發後，已通知保險公司處理，況且，不論其有否該當原
    告所主張侵權行為之事實，原告之損害賠償請求權業已罹於二年之時效期間，因
    此拒絕原告本件之請求等語置辯。被告甲○○則以其無能力一次清償，希望原告
    同意以每期給付二、三千元之分期付款方式清償等語資為抗辯。
三、按因侵權行為所生之損害賠償請求權，自請求權人知有損害及賠償義務人時起，
    二年間不行使而消滅，民法第一百九十七條第一項規定甚明。原告主張被告乙○
    ○於八十四年八月十六日，因過失駕車毀損由原告負責維護、管理之號誌燈桿等
    情，並提出被告乙○○於八十四年八月十七日中午十二時二十五分向台北縣警察
    局淡水分局中正派出所受理民眾報案記錄簿為證，足見原告於八十四年八月十七
    日即已知悉所受損害以及賠償義務人，是原告遲至八十九年二月十一日始向本院
    提起本件訴訟，顯已逾上開條文所規定之二年時效期間，因此，被告乙○○以原
    告所主張之侵權行為損害賠償請求權已罹於時效，拒絕原告之本件請求，即屬有
    據。
四、原告主張被告甲○○於上開時地發生侵權行為以及被毀損物品之修復費用為四萬
    一千四百二十一元之事實，均為被告甲○○所不爭執，原告並提出交通號誌檢修
    工程施工記錄表、檢修工程統計表、受損物品照片、修復價目表、發包工程合約
    、招標須知、開標記錄、號誌檢修工程明細表、統一發票均影本為證，應堪信為
    真實。從而，原告爰依民法第一百八十四條、第二百十三條第三項條請求被告甲
    ○○給付回復原狀所必要之費用四萬一千四百二十一元，及自起訴狀繕本送達之
    翌日即八十九年五月九日起，至清償日止，按週年利率百分之五計算之利息，為
    有理由，應予准許。
五、據上論結，本件原告之訴為一部有理由，一部無理由，依民事訴訟法第七十八條
    、第八十五條第一項，判決如主文。
中      華      民      國    八十九    年      六      月    二十六    日
                                        臺灣士林地方法院民事第一庭
~B法      官  蔡文育
右為正本，係照原本作成。
如對本判決上訴須於判決送達後廿日內向本院提出上訴狀
中      華      民      國    八十九    年      六      月    二十七    日
~B法院書記官  蔡慧娟


司法院資訊處製作；財團法人民間司法改革基金會備份。
